臺灣臺北地方法院刑事判決　　　　　　　 94年度訴字第124號
公　訴　人　臺灣臺北地方法院檢察署檢察官
被　　　告　甲○○
上列被告因台灣地區與大陸地區人民關係條例等案件，經檢察官
提起公訴（93年度偵字第20134號），被告於本院準備程序進行
中就被訴事實為有罪之陳述，經本院合議庭裁定以簡式審判程序
審理判決如下：
    主  文
甲○○共同使大陸地區人民非法進入台灣地區，處有期徒刑陸月
，如易科罰金，以參佰元折算壹日。緩刑貳年。
    事  實
一、甲○○、乙○○（為大陸籍人士，尚未到案）、黃玉川（另
    案經台灣高等法院判決確定）共同基於使乙○○非法進入臺
    灣地區及行使使公務員登載不實文書之概括犯意聯絡，由黃
    玉川安排甲○○於民國（下同）88年6月28日赴大陸地區福
    建省福清市，與不具結婚真意之乙○○辦理假公證結婚。甲○○於返臺後，明知其與乙○○之婚姻不具結婚真意而無效
    ，竟先於88年7月23日持大陸地區出具之結婚證書、公證書
    、身分證及財團法人海峽交流基金會（下稱海基會）證明書
    等資料，至臺北市萬華區第二戶政事務所，填具「結婚登記
    申請書」申請辦理結婚登記，使各該承辦戶籍登記之公務員
    ，將假結婚之不實事項登載於職務上所掌之公文書上。嗣甲○○又於88年10月間某日及89年5月3日，持上開登載不實之
    公文書至內政部警政署入出境管理局（下稱境管局）代乙○○以探親名義提出入境申請而行使上開登載不實之公文書，
    足生損害於戶政機關對於戶籍管理及境管局對於大陸地區人
    民入境臺灣地區管理之正確性，並因而使乙○○得分別於88
    年11月4日及89年6月20日非法進入臺灣地區。迨於89年12月
    19日，與乙○○同樣辦理假結婚來台之丙○○（為大陸籍人
    士，尚未到案）為警於臺北市○○街○段16號5樓查獲，始循
    線查獲上情。
二、案經台灣台北地方法院檢察署檢察官自動檢舉偵查起訴，因
    甲○○於本院準備程序進行中，就被訴事實為有罪之陳述，
    經合議庭裁定進行簡式審判程序。
    理  由
一、訊據被告甲○○對於前開事實坦承不諱，核與被告乙○○、
    黃玉川於偵查中之供述如何辦理結婚來台之之事實相符，被
    告甲○○又自承被告乙○○到臺灣後不久即外出工作而失去
    聯絡，又其對於被告乙○○有無父母、子女等家庭狀況均毫
    無所悉，又被告乙○○離家後其均未與被告乙○○聯絡，顯
    與正常夫妻關係有悖。此外，並有國人入出境端末查詢報表
    、被告乙○○入出國日期證明書、被告甲○○遷入戶籍登記
    申請書、大陸地區結婚登記證、結婚證明書、海基會證明書
    、臺北市萬華區第二戶政事務所函暨所附被告甲○○與乙○○結婚登記申請書、戶籍資料、被告乙○○旅行證申請書等
    文書在卷可稽，又黃玉川另案經臺灣高等法院以92年度上訴
    字第758號判決確定，有該卷宗附卷可參，核被告甲○○自
    白與事實相符，事證明確，犯行堪以認定。
二、核被告甲○○所為，係違反臺灣地區與大陸地區人民關係條
    例第15條第1款之規定，應依同條例第79條第1項論以使大陸
    地區人民非法進入臺灣地區罪及刑法第216條、第214條之行
    使使公務員登載不實文書罪。其使公務員登載不實文書之低
    度行為應為行使之高度行為所吸收，不另論罪。又先後多次
    行使使公務員登載不實文書犯行，時間緊接，犯罪構成要件
    相同，顯係基於概括犯意所為，應依連續犯規定論以一罪，
    並加重其刑。被告所犯上開二罪，有方法結果之牽連關係，
    應從一重論以臺灣地區與大陸地區人民關係條例第79條第1
    項之使大陸地區人民非法進入臺灣地區罪。被告甲○○與被
    告乙○○及黃玉川就上開犯行之間，有犯意聯絡及行為分擔
    ，應論以共同正犯。公訴人雖認被告甲○○所為上開犯行係
    與被告乙○○、丙○○、黃玉川、另案被告洪寶貴（透過黃
    玉川與被告丙○○辦理假結婚，使被告丙○○非法來台工作
    ，已經台灣高等法院以92年度上訴字第758號判決確定）有
    犯意聯絡，應論以共同正犯云云。惟查：被告甲○○自承並
    不認識被告丙○○、洪寶貴，僅認識黃玉川，且其假結婚之
    對象為被告乙○○，與被告丙○○、洪寶貴均無涉，難認與
    被告丙○○、洪寶貴有犯意之聯絡，而論以共同正犯，應予
    說明。審酌被告甲○○智識程度不高，因一時失慮而罹刑章
    、犯罪之目的、手段、犯罪後態度良好等一切情狀，量處如
    主文所示之刑，並諭知易科罰金之折算標準。又被告甲○○
    雖於71年間因妨害風化案件經經判處有期徒刑6月，並執行
    完畢，然五年內未曾受有期徒刑以上刑之宣告，有台灣高等
    法院被告全國前案紀錄表可稽，經此教訓應知警惕而無再犯
    之虞，本院認所宣告之刑以暫不執行為適當，爰併諭知緩刑
    二年，以啟自新。
三、被告乙○○、丙○○俟到案後另行審結。
四、據上論斷，應依刑事訴訟法第273條之1、第299條第1項前段
    ，臺灣地區與大陸地區人民關係條例第79條第1項、刑法第
    11條前段、第28條、第216條、第214條、第55條、第41條第
    1項前段、第74條第2款，罰金罰鍰提高標準條例第2條，判
    決如主文。
本案經檢察官蕭惠菁到庭執行職務
中　　華　　民　　國　　94　　年　　5　　月　　14　　日
　　　　　　　　　刑事第六庭    法　官　曾正龍
以上正本證明與原本無異。
如不服本判決，應於判決送達後10日內，向本院提出上訴狀。
                                書記官  彭自青
中　　華　　民　　國　　94　　年　　5　　月　　14　　日
附錄本案論罪科刑法條：
臺灣地區與大陸地區人民關係條例第79條
違反第十五條第一款規定者，處一年以上七年以下有期徒刑，得
併科新臺幣一百萬元以下罰金。
意圖營利而犯前項之罪者，處三年以上十年以下有期徒刑，得併
科新臺幣五百萬元以下罰金。
前二項之首謀者，處五年以上有期徒刑，得併科新臺幣一千萬元
以下罰金。
前三項之未遂犯罰之。
刑法第214條
(使公務員登載不實罪)
明知為不實之事項，而使公務員登載於職務上所掌之公文書，足
以生損害於公眾或他人者，處三年以下有期徒刑、拘役或五百元
以下罰金。
刑法第216條
(行使偽造變造或登載不實之文書罪)
行使第二百十條至第二百十五條之文書者，依偽造、變造文書或
登載不實事項或使登載不實事項之規定處斷。
本案經檢察官__到庭執行職務
